臺灣臺中地方法院臺中簡易庭小額民事判決
111年度中小字第821號
原      告  黃鴻佶
被      告  唐岦企業股份有限公司

法定代理人  廖士閔
訴訟代理人  盧再興
上列當事人間請求返還不當得利事件，本院於民國111年4月19日
言詞辯論終結，判決如下：
    主      文
原告之訴駁回。
訴訟費用新臺幣壹仟元由原告負擔。
　　事實及理由
一、原告主張：原告於民國108年4月間向被告承租車號000-0000
    小客車（下稱系爭車輛）使用，被告於108年4月27日上午8
    點45分許將系爭車輛交付原告，當天晚上因無停車位，原告
    遂將車輛停放於臺中市太平區太平路176巷路邊，隔日即108
    年4月28日欲使用車輛時，發現系爭車輛遭擦撞受損，即於
    早上8時30分許向警方報案，且當日下午5時許將系爭車輛歸
    還時告知被告上述情況，嗣後遭被告請求賠償維修費用新臺
    幣（下同）9000元，惟系爭車輛並非原告所毀損，不應由原
    告賠償，爰依不當得利之法律關係，請求被告返還維修費用
    9000元等語，並聲明：被告應給付原告9000元。
二、被告則以：系爭車輛係由原告承租保管，原告依汽車租賃契
    約第10、11條約定，原告應善盡善良管理人注意義務保管車
    輛，系爭車輛發生擦撞或毀損，修理費應由原告負擔。且原
    告並非第一次向被告租車，而是第三次租車，被告在原告租
    車時已經向原告說明車主應盡責任等語置辯，答辯聲明：駁
    回原告之訴。
三、得心證之理由：
　㈠原告於108年4月27日向被告承租系爭車輛，被告於同日上午8
    點45分許將系爭車輛交付原告，原告於當日晚間將系爭車輛
    停放於臺中市太平區太平路176巷路邊，隔日即108年4月28
    日發現系爭車輛遭擦撞受損而向警報案，於當日下午5時許
    將車輛歸還被告，後遭被告求償賠付維修費用9000元等情，
    有臺中市政府警察局道路交通事故當事人登記聯單、發票、
    修理費用明細（見卷第31、33-36、），並有臺中市政府警
    察局太平分局111年3月22日中市警太分交字第1110008179號
    函附道路交通事故資料附卷可佐（見卷第65-90頁），以上
    諸情為兩造所不爭執，堪認為真正。
　㈡按承租人應以善良管理人之注意保管租賃物，租賃物有生產
    力者，並應保持其生產力；承租人違反前項義務，致租賃物
    滅失者，負損害賠償責任，民法第432條第1、2項定有明文
    。次按債務不履行之債務人所以應負損害賠償責任，係以可
    歸責之事由為要件，故債權人苟證明債之關係存在，債權人
    因債務人不履行債務 (給付不能、給付遲延或不完全給付) 
    而受損害，即得請求債務人負債務不履行責任，如債務人抗
    辯損害之發生為不可歸責於債務人之事由所致，即應由其負
    舉證責任，如未能舉證證明，自不能免責(最高法院85 年度
    台上字第844號判決參照)。原告承租系爭車輛，將系爭車輛
    停放在臺中市太平區太平路176巷路邊，該路段劃設白色邊
    線，路邊寬度有限，多數停放車輛左側車輪壓在路邊線或甚
    至侵入車道，有相片在卷可參（見卷第88-89頁），原告陳
    稱：「（法官問：左邊車輪有無壓在車線上或是超出車線侵
    入到車道內？）有，改稱：我只知道我的車子先後退倒退好
    ，人就下車了，當天時間很晚，所以沒有注意到車子有無壓
    線。」等語（見卷第96頁），自不能證明原告有遵循標線合
    法停車並無過失，原告既不能舉證證明其無過失，不能免除
    其損害賠償責任。
　㈢次按當事人互相表示意思一致者，無論其為明示或默示，契
    約即為成立，民法第153條第1項定有明文。又當事人締結之
    契約一經合法成立，雙方均應受其拘束，其契約中所表示之
    意思，法院自應依據以為判斷。兩造簽訂汽車租賃契約第14
    條約定「本車輛如發生車輛損傷…乙方如有違反本契約書其
    他約定事項或有以下情形之一者，須負責賠償全部損失：…6
    .本車輛遭不明車輛或物體碰撞所致之毀損滅失」，原告自
    承有和被告簽訂此汽車租賃契約等語（見卷第103頁），受
    此契約約定拘束，亦應就系爭車輛遭不明車輛或物體碰撞所
    致之毀損負擔賠償損失責任。
　㈣依上所述，原告依法或依契約約定，均應就系爭車輛之毀損
    負擔損害賠償責任。原告主張系爭車輛非伊毀損，伊得不負
    損害賠償責任云云，並非可取。按無法律上之原因而受利益
    ，致他人受損害者，應返還其利益。雖有法律上之原因，而
    其後已不存在者，亦同，民法第179條。被告依法律規定及
    契約約定，就系爭車輛之毀損得請求原告賠償損害，因此受
    領原告所賠付系爭車輛修理費9000元，非無法律上原因，原
    告主張依不當得利之法律關係，請求被告返還維修費用9000
    元等語，於法不合，並無理由。
四、從而，原告依不當得利之法律關係，請求被告給付9000 元
    ，為無理由，應予駁回。
五、據上論結，本件原告之訴為無理由，依民事訴訟法第436條
    之19第1項、第78條，判決如主文。
中　　華　　民　　國　　111 　年　　5 　　月　　19　　日
                  臺灣臺中地方法院臺中簡易庭
                                  法  官  熊祥雲
以上正本係照原本作成。
如不服本判決，應於送達後20日內，以判決違背法令為理由，向
本院提出上訴狀並表明上訴理由（上訴理由應表明一、原判決所
違背之法令及其具體內容；二、依訴訟資料可認為原判決有違背
法令之具體事實），如於本判決宣示後送達前提起上訴者，應於
判決送達後20日內補提上訴理由書（須附繕本）。如委任律師提
起上訴者，應一併繳納上訴審裁判費。
中　　華　　民　　國　　111 　年　　5 　　月　　19　　日
                                  書記官  王麗麗